【裁判字號】    98,審交訴,308
【裁判日期】    990318
【裁判案由】    公共危險等
【裁判全文】
臺灣高雄地方法院刑事判決           98年度審交訴字第308號
公  訴  人  臺灣高雄地方法院檢察署檢察官
被      告  甲○○
上列被告因公共危險等案件，經檢察官提起公訴（98年度偵字第
8062號），被告就被訴事實為有罪陳述，經本院告知簡式審判程
序之旨，並聽取當事人之意見後，合議庭裁定由受命法官獨任依
簡式審判程序審理，判決如下：
    主  文
甲○○駕駛動力交通工具肇事，致人受傷而逃逸，處有期徒刑陸
月，如易科罰金，以新臺幣壹仟元折算壹日。
被訴過失傷害部分公訴不受理。
    事  實
一、甲○○於民國98年3月6日上午6時30分許，駕駛車牌號碼558
    9-VU號（引擎號碼：00000000H）白色自用小客車，沿高雄
    市鼓山區○○○路由南往北方向行駛，行經中華一路與美術
    北三路交岔路口時，本應注意汽車行駛至交岔路口時，轉彎
    車應讓直行車先行，而依當時天候晴、日間自然光線、市區
    ○○道路、路面乾燥無缺陷、無障礙物、視距良好，並無不
    能注意之情事，竟疏未注意及此，於通過上開交岔路口時，
    未遵守轉彎車應讓直行車先行之規定，貿然左轉，適有乙○○騎乘之車牌號碼XPF-837號重型機車，沿高雄市鼓山區○○○路由北往南方向行經上開交岔路口，甲○○所駕駛之自
    小客車右後車身遂與乙○○騎乘之機車車頭發生碰撞，造成
    乙○○人車倒地，受有顏面及右下肢裂傷、左股骨骨折、眼
    眶骨骨折、雙上肢擦傷、頭部外傷之傷害（過失傷害部分，
    業經告訴人乙○○、丙○○於本院審理中撤回告訴）。詎甲○○知悉肇事，乙○○因此受有傷害，竟於未採取必要之救
    護措施，亦未留下姓名、住址及聯絡方式之情形下，基於肇
    事逃逸之犯意，駕駛上開自小客車返回高雄市鼓山區○○○○路租屋處離去現場而逃逸。嗣經路人及附近大樓警衛報警
    處理後，始循線查獲上情。
二、案經乙○○、丙○○訴由高雄市政府警察局鼓山分移請臺灣
    高雄地方法院檢察署檢察官偵查起訴。
    理  由
一、本件被告甲○○所犯為死刑、無期徒刑、最輕本刑為3年以
    上有期徒刑以外之罪，其於準備程序中就被訴事實為有罪之
    陳述，經本院告知簡式審判程序之旨，並聽取當事人意見後
    ，合議庭認宜進行簡式審判程序，爰依刑事訴訟法第273條
    之1第1項規定，裁定由受命法官獨任進行簡式審判程序，合
    先敘明。
二、有罪部分
(一)、上開犯罪事實業據被告甲○○坦承不諱，核與證人即被害人
    乙○○於警詢、偵訊中證述之情節相符，並有車籍查詢-基
    本資料詳細畫面、高雄醫學大學附設中和紀念醫院98年3月6
    日診斷證明書、道路交通事故現場圖、道路交通事故調查報
    告表(一)、(二)、被告持用門號0000000000號雙向通聯紀錄及基
    地台位置表、高雄市政府交通局車輛行車事故鑑定委員會98
    年9月24日第0000000號鑑定意見書各1份、交通事故談話紀
    錄表2份、道路交通事故照片11張在卷可稽，足認被告自白
    核與事證相符，自得為認定被告犯罪之依據。其於肇事致人
    受傷後，未予救助即駕車離去現場之事實，洵堪認定，故本
    案事證明確，應依法論科。
(二)、核被告所為，係犯刑法第185條之4之肇事致人傷害逃逸罪。
    爰審酌被告明知肇事後，猶駕車逃逸，未立即對被害人施以
    救護，置受傷之被害人乙○○不顧，恐使被害人錯失即時救
    護之時機，而有危及生命、身體安全之虞，所為甚屬不該；
    惟念被告犯後坦承犯行，態度尚佳，已賠償被害人新臺幣
    100,000 元，足認被告已盡力彌補其所造成之損害，並獲得
    被害人之諒解，此有本院98年3 月4 日準備程序筆錄附卷可
    佐（見本院卷第31頁）；及被告之犯罪動機、目的、手段、
    犯罪所生之損害等一切情狀，酌情量處如主文所示之刑，並
    諭知易科罰金之折算標準，藉資懲儆。
三、公訴不受理部分
(一)、公訴意旨略以：
    被告甲○○於上揭時、地，駕駛車牌號碼5589-VU號自用小
    客車，本應注意汽車行駛至交岔路口，轉彎車應讓直行車先
    行，而依當時之天候、路況，又無不能注意之特別情事，竟
    疏未注意其對向之直行車輛，即貿然左轉，與乙○○騎乘車
    牌號碼XPE-837號重型機車發生碰撞，造成乙○○人車倒地
    ，並受有顏面及右下肢裂傷、左股骨骨折、眼眶骨骨折、雙
    上肢擦傷、頭部外傷之傷害，因認被告涉犯刑法第284 條第
    1 項之過失傷害罪嫌。
(二)、按告訴乃論之罪，告訴人於第一審辯論終結前，得撤回其告
    訴；又告訴經撤回者，法院應諭知不受理之判決，並得不經
    言詞辯論為之，刑事訴訟法第238 條第1 項、第303 條第3
    款及第307條分別定有明文。
(三)、經查，本件被告因涉犯刑法第284條第1項過失傷害罪嫌，經
    檢察官提起公訴，惟其上開所涉犯之罪，依同法第287 條之
    規定須告訴乃論。茲因告訴人丙○○及乙○○於本院審理中
    撤回告訴，有本院準備程序筆錄附卷可佐，揆諸前開說明，
    自應就被告被訴過失傷害罪嫌為不受理之判決。
據上論斷，應依刑事訴訟法第273條之1第1項、第299條第1項前
段、第303 條第3 款、第307 條，刑法第185 條之4 、第41條第
1項 前段，判決如主文。
本案經檢察官李英霆到庭執行職務
中    華    民    國    99    年     3    月    18    日
                  交通法庭    法  官    李代昌
以上正本證明與原本無異。
如不服本判決應於收受送達後10日內向本院提出上訴書狀，並應
敘述具體理由；如未敘述上訴理由者，應於上訴期間屆滿後20日
內向本院補提理由書（均須按他造當事人之人數附繕本）「切勿
逕送上級法院」。
中    華    民    國    99    年    3     月    18    日
                                書記官  黃振祐
附錄本判決論罪科刑適用法條：
刑法第185條之4
（肇事遺棄罪）
駕駛動力交通工具肇事，致人死傷而逃逸者，處6月以上5年以下
有期徒刑。

司法院資訊處製作；財團法人民間司法改革基金會備份。
